最高法院刑事判決　　　　　　　　　　　　　　　九十一年度台上字第五一一○號
　　上訴人　台灣高等法院台中分院檢察署檢察官
　　被　告　甲○○
右上訴人因被告違反毒品危害防制條例案件，不服台灣高等法院台中分院中華民國八
十九年五月二十三日第二審判決（八十九年度上訴字第七九八號，起訴案號：台灣彰
化地方法院檢察署八十八年度偵字第五二一八號），提起上訴，本院判決如左：
    主  文
原判決撤銷，發回台灣高等法院台中分院。
    理  由
本件原判決以公訴意旨略以：被告甲○○於不詳時間，意圖販賣而持有第二級毒品安
非他命，嗣於民國八十八年五月十日下午五時五十分許，在彰化縣員林鎮○○路○段
三七八巷五十四號，為警查獲，並扣得分裝完成之安非他命十小包（合計淨重十四‧
○七公克）、供分裝用之電子磅秤一台、夾鏈袋一大包，因認被告涉有毒品危害防制
條例第五條第二項之意圖販賣而持有第二級毒品罪嫌等情。但經審理結果，認為不能
證明被告犯罪，因而撤銷第一審科刑之判決，改判諭知被告無罪，固非無見。
惟查：(一)實施刑事訴訟程序之公務員，就該管案件，應於被告有利及不利之情形，一
律注意，刑事訴訟法第二條第一項定有明文。原判決以：被告辯稱所販入之安非他命
，係供自己施用，堪以採信，因認被告尚無販賣之意圖，而改判無罪。惟被告於警訊
時及偵審中，已經供稱：扣案之安非他命係伊於八十八年五月十日傍晚，在員林公園
，以新台幣一萬三千元之價格向名為「文樹」者販入，當時為一整包。伊購得該包安
非他命後，即請江木旭以機車載送其至彰化縣員林鎮○○路○段三七八巷五十四號，
以其所有之電子磅秤、夾鏈袋予以分裝成十包。伊在室內分裝時，有林高照在室外看
守，嗣警察於同日傍晚五時五十分前來查緝時，林高照立即通知其應變，乃將分裝完
成之安非他命丟入馬桶，惟仍為警方查獲。其供述，經核與江木旭、林高照證述之情
節，均相符合（見偵查卷第三頁背面、第四頁、第六頁背面、第九頁背面、第十頁；
第一審卷第二十三頁、第四十九頁；原審卷第二十頁背面、第四十二頁背面）。上開
安非他命倘係供自己施用，是否有必要自備電子磅秤及大量之夾鏈袋，按相同之重量
，精確分裝？已有研求餘地。況林高照且證稱：「我因曾向甲○○購買一次安非他命
，欠他人情，所以不好意思阻止他，……他將安非他命分裝後，販賣給不特定之人，
……我曾於八十八年四月二日下午六時許，在我住處以新台幣一千元向甲○○購買一
包安非他命」（見偵查卷第十頁正面、背面）。上開不利於被告之證據，何以不足採
納？原判決並未說明其取捨證據之理由，亦難昭折服。(二)持有第二級毒品者，仍成立
犯罪，此於毒品危害防制條例第十一條第二項，定有處罰明文。原判決雖認定，被告
持有十包安非他命之行為，尚無販賣之意思，對於被訴意圖販賣而持有第二級毒品部
分，判決無罪；但被告（單純）持有第二級毒品部分，如何處理？原判決未予論斷，
亦有疏漏。檢察官上訴意旨執以指摘原判決不當，為有理由，應認有撤銷發回更審之
原因。又所謂販賣行為，並不以販入之後復行賣出為要件，祇要以營利為目的，將毒
品購入或賣出，有一於此，其犯罪即為完成，併此敘明。
據上論結，應依刑事訴訟法第三百九十七條、第四百零一條，判決如主文。
中      華      民      國    九十一    年      九      月     十二     日
                              最高法院刑事第十一庭
                                  審判長法官  呂  潮  澤
                                        法官  白  文  漳
                                        法官  陳  世  雄
                                        法官  孫  增  同
                                        法官  林  開  任
      右正本證明與原本無異
                                              書  記  官
中      華      民      國    九十一    年      九      月     十七     日
